# 权益法核算的商誉问题

提问人：快枪 时间：2014-12-29 18:01:21
对联营企业、合营企业长期股权投资以权益法核算时，当投资成本大于被投资单位可辨认净资产公允价值的份额时，不调整投资成本，也就是说此时商誉隐含在了长期股权投资成本中，不单独确认；而当投资成本小于被投资单位可辨认净资产公允价值的份额时，则要调整投资成本，确认商誉，只不过此时的商誉是负商誉。 正商誉、负商誉都是商誉。如果说只有非同一控制下的合并才需要在合并报表或个别报表确认商誉，那么对权益法核算的股权投资，为什么对正商誉和负商誉采取不同的处理方法呢（正商誉确认负商誉不确认）？而且感觉当投资成本小于被投资单位可辨认净资产公允价值的份额时，确认负商誉是否不符合谨慎性原则？

回答人：chenyiwei
这种做法实际上是权益法作为“单行合并”的体现，即模拟了非同一控制下企业合并中购买方于购买日的会计处理原则，只不过因为不单独确认被投资方的各单项资产和负债，而是以一个“长期股权投资”项目代表在被投资方净资产中所占的份额，所以就出现了你看到的情况。 负商誉确认为收益，与谨慎原则无关，是资产负债表观的体现，即支付的对价小于取得可辨认净资产公允价值的差额。需要注意的是：在目前的状况下，谨慎原则仅适用于涉及不确定性事项的判断和估计。负商誉的确认本身不涉及不确定性事项，所以谨慎性原则与这里的收益确认问题无关。